【裁判字號】    97,交聲,3550
【裁判日期】    971223
【裁判案由】    聲明異議
【裁判全文】
臺灣臺中地方法院交通事件裁定        97年度交聲字第3550號
原處分機關  交通部公路總局臺中區監理所
異  議  人
即受處分人  甲○○
上列受處分人因違反道路交通管理處罰條例案件，對於交通部公
路總局臺中區監理所中華民國96年6 月13日所為之處分（原處分
案號：中監違字第裁60-HB0000000號）聲明異議，本院裁定如下
：
    主  文
異議駁回。
    理  由
一、原處分機關處分意旨略以：(一)異議人即受處分人甲○○先於
    民國90年3 月18日12時57分許，駕駛車牌號碼NA-7761 號自
    用小客（貨）車行經台三線202 公里又400 公尺處，因有「
    闖紅燈」之違規，經自動照相設備採證，臺中縣警察局遂以
    中縣警交相字第HA0000000 號舉發違反道路交通管理事件通
    知單舉發，再經本所於94年4 月21日以中監違字第裁60-HA0
    000000號裁決書裁處罰鍰新臺幣（下同）3,600 元整，逾期
    則於94年5 月22日易處吊扣駕駛執照，再於94年6 月6 日易
    處逕行註銷及1 年內不得重新考領駕駛執照，嗣受處分人並
    未依限到案繳納罰鍰或繳送駕駛執照易處吊扣，本所再於94
    年6 月6 日逕行註銷受處分人駕駛執照，合先敘明。(二)嗣受
    處分人於95年4 月23日9 時40分許駕駛車牌號碼6Q-9308 號
    自用小客車，行經臺中縣大肚鄉○○路○ 段因有闖紅燈之違
    規遭警舉發，因受處分人駕駛執照業經註銷，臺中縣警察局
    烏日分局追分派出所員警因受處分人「經臺中區監理所查無
    照駕駛行駛公路；經查94.6.6駕照易處逕註」之違規，以中
    縣警交字第HB0000000 號舉發違反道路交通管理事件通知單
    舉發，嗣受處分人逾越到案期限60日以上未到案，原處分機
    關再於96年6 月13日以中監違字第裁60-HB0000000號裁決書
    ，依道路交通管理處罰條例第21條第1 項第1 款及違反道路
    交通事件統一裁罰基準表第21條第1 項第1 款規定，逕行裁
    處罰鍰12,000元，逾期則依裁決書主文裁處，裁決書並於96
    年6 月20日送達受處分人住所，經受送達處所接收郵件人員
    代收合法送達，受處分人遲於97年11月25日聲明異議，已逾
    法定異議期限等語。
二、聲明異議意旨略以：受處分人甲○○原領有駕駛執照，因駕
    照過期於92年5 月為臺中市保安隊所繳收，其後一直未前往
    換照，以致原處分機關於94年4 月21日以裁60-HA0000000號
    裁罰；因上開罰鍰未繳納致使駕駛執照遭易處逕行註銷，且
    未另行告知，致受處分人分別於95年4 月、7 月遭舉發無照
    駕駛（單號：Z00000000 、HB0000000 號），嗣經申訴，原
    處分機關改以受處分人有「領有機車駕照駕駛小型車」之違
    規裁罰，適其間道路交通管理處罰條例第65條第2 項修正，
    不得因未繳納罰鍰而註銷駕駛執照，且追溯10年，然本人竟
    於97年10月12日再遭舉發、裁罰（裁60-HD0000000號），實
    非合理，本人願繳納所有違規之裁罰，但無法接受無照駕駛
    之裁罰，爰請撤銷原處分機關中監違字第裁60-HB0000000號
    （聲明異議狀誤載為60-HB036972 號）之處分等語。
三、按受處分人不服道路交通管理處罰條例第8 條主管機關所為
    之處罰，得於接到裁決書之翌日起20日內，向管轄之地方法
    院聲明異議，道路交通管理處罰條例第87條第1 項定有明文
    。次按處理違反道路交通管理事件，有關文書送達之程序，
    準用行政程序法送達之規定，違反道路交通管理事件統一裁
    罰標準及處理細則第5 條定有明文。而行政程序法中對於文
    書送達，於應受送達人之住居所、事務所或營業所為之；於
    應送達處所不獲會晤應受送達人時，得將文書付與有辨別事
    理能力之同居人、受僱人或應送達處所之接收郵件人員，行
    政程序法第72條第1 項前段、第73條第1 項亦有明文。
四、經查，受處分人甲○○因原處分機關中監違字第裁60-HA000
    0000號處分，致其所領有之駕駛執照先於94年6 月6 日遭原
    處分機關逕行註銷，受處分人再於95年4 月23日9 時40分許
    駕駛車牌號碼6Q-9308 號自用小客車闖紅燈遭警舉發，因其
    駕駛執照業經吊銷，原舉發機關遂逕行舉發受處分人「經臺
    中區監理所查無照駕駛行駛公路；經查94.6.6駕照易處逕註
    」之違規，嗣受處分人逾越到案期限60日以上未到案，原處
    分機關再於96年6 月13日以中監違字第裁60-HB0000000號裁
    決書，逕行裁處罰鍰12,000元，裁決書並於96年6 月20日送
    達受處分人位於臺中市○區○○○路122 號6 樓之3 住所，
    因未晤受處分人而由應受送達處所接收郵件人員張淑雅代收
    完成送達等情，有上開中縣警交相字第HA0000000 號、中縣
    警交字第HB0000000 號舉發違反道路交通管理事件通知單、
    中監違字第裁60-HA0000000號、第裁60-HB0000000號裁決書
    、原處分機關HB0000000 號裁決書送達證書各1 份在卷可稽
    （見本院卷第3 、4 、6 、7 頁），依前揭說明，原處分機
    關之送達，於96年6 月20日即合法生效，故異議期間應自送
    達之翌日（即96年6 月21日）起算20日。然受處分人遲至97
    年11月25日始具狀聲明異議，有受處分人聲明異議狀上所蓋
    總收文章戳在卷可憑（見本院卷第2 頁），是受處分人就此
    部分之異議已逾期限，其聲明異議不合法律上之程式，且無
    從補正，應予以駁回。
據上論斷，應依道路交通管理處罰條例第87條第2 項，道路交通
案件處理辦法第18條前段，裁定如主文。
中    華    民    國    97    年    12    月    23    日
                  交通法庭      法  官  陳玉聰
以上正本證明與原本無異。
如不服本裁定，應於送達後5日內，向本院提出抗告狀。（應附
繕本）
                                書記官  吳彩華
中    華    民    國    97    年    12    月    23    日


司法院資訊處製作；財團法人民間司法改革基金會備份。
